臺灣高等法院臺中分院刑事判決　　　　　民國九十一年度上易字第一五一三號
　　上　訴　人　臺灣臺中地方法院檢察署檢察官
　　被　　　告　乙○○
右上訴人因被告違反毒品危害防制條例案件，不服臺灣臺中地方法院中華民國九十一
年七月十二日第一審判決（民國九十一年度易字第一六八六號，起訴案號：臺灣臺中
地方法院檢察署民國九十一年度偵字第一一九八九號），提起上訴，本院判決如左：
    主  文
原判決撤銷。
本件免訴。
    理  由
一、公訴意旨略以：乙○○明知第一級毒品海洛因，係經政府公告查禁之毒品，依法
    不得製造、販賣、持有、轉讓或施用，為預備供自己施用，竟於民國（下同）九
    十一年二月八日下午五時三十分許，在臺中市○○○路與復興路口，以新臺幣二
    萬元之代價，向不知真實姓名、年籍綽號「阿正」之男子，購入毛重約十．六公
    克之海洛因乙包。嗣於同日下午八時許，在同市○○○路與建國南路口，為警在
    其所駕駛車號Ｗ九－七七三九號自用小客車內，搜索查獲上開第一級毒品海洛因
    。因認乙○○涉犯毒品危害防制條例第十一條第一項之持有第一級毒品罪嫌云云
    。
二、按案件曾經判決確定者，應為免訴之判決，刑事訴訟法第三百零二條第一款定有
    明文。又按連續犯之行為業經就一部分起訴者，依審判不可分之原則，應就全部
    予以審理，不能就連續犯之其他部分，另案再起訴（參見最高法院二十六年渝上
    字第一三五號判例）。又一事不再理為刑事訴訟法上一大原則，蓋對同一被告之
    一個犯罪事實，衹有一個刑罰權，不容重複裁判。至所謂一事不再理之原則，關
    於實質上一罪或裁判上一罪，均有其適用。
三、經查本件被告乙○○另因基於施用第二級毒品安非他命之概括犯意，分別於九十
    年八月二十七日當日或往前回溯三日內，以及於九十一年二月八日當日或往前回
    溯三日內，在不詳地點，施用第二級毒品安非他命各一次；又基於施用第一級毒
    品海洛因之犯意，於九十年八月二十七日當日或往前回溯三日內，在不詳地點，
    施用第一級毒品海洛因一次。嗣於九十年八月二十七日一時許與九十一年二月八
    日二十時許，分別為警在臺中市○區○○路五○○號前臨檢及持搜索票在同市○
    區○○○路與建國南路前搜索所駕車牌號碼Ｗ九－七七三九號自小客車而查悉，
    並先後扣得第一級毒品海洛因五小包重約二十五點三公克及第一級毒品海洛因一
    包重約十點六公克（即本件起訴持有之案件）認被告涉有違反毒品危害防制條例
    第十條第一項、第二項之施用第一、二級毒品犯行，業經臺灣臺中地方法院檢察
    署檢察官於九十一年六月二十一日合法提起公訴（案號為九十年度毒偵字第四四
    六一號及九十一年度毒偵字第五五四號），業經判決，有臺灣高等法院被告全國
    前案紀錄表一紙附卷可稽（即原審法院繫屬日期為九十一年六月二十一日，案號
    為九十一年度訴字第一四九一號）。且經原審及本院質之被告施用第一級毒品海
    洛因之時間，被告則坦承係自九十年五月間某日起至九十一年二月二日止，連續
    施用第一級毒品多次，且在九十一年二月八日所查獲之第一級毒品海洛因是要供
    自己施用的，買來尚未施用就被查獲了，伊都一直在施用第一級毒品各等語（詳
    見原審法院九十一年七月十日審判筆錄及本案卷第二十六頁正面）。且本件公訴
    人亦認被告係為供施用而持有扣案之第一級毒品海洛因，雖被告於九十一年二月
    八日為警查獲時所採取之尿液送驗結果，僅呈安非他命陽性反應，未驗出被告施
    用海洛因之嗎啡陽性反應（此有臺中市衛生局煙毒尿液檢驗成績書乙份附卷可證
    ），惟查初次吸食或施打煙毒及麻醉藥品者，經人體代謝作用於八小時之內，即
    有約百分之八十之量排出，二十四小時之後，續有約剩餘量之百分之九十再排出
    ，七十二小時之後仍有殘餘微量排出，吸食或施打者個人體質不同，其排出時間
    亦會有所差異，尤其成癮者（抗藥性強）其於吸食後一二○小時內所採之尿液，
    配合較具公信力之儀器（如氣相質譜儀）仍可能被強制檢測出等情，此有憲兵司
    令部八十年三月二十五日（八○）鑑驗字第○九九九號函一紙附卷可稽，而本件
    被告最後一次施用第一級毒品海洛因之時間係於九十一年二月二日，距被告為警
    查獲採尿送驗日期即九十一年二月八日下午九時五十分許，顯已逾五日（即一二
    ○小時），從而依上揭憲兵司令部函所示，則被告於九十一年二月八日下午八時
    許為警查獲後所採尿液自無法驗出嗎啡陽性反應無訛。益足認被告所供陳：伊最
    後一次係於九十一年二月二日內之某時，有施用第一級毒品海洛因乙情，應屬可
    採。而施用第一級毒品海洛因前須先持有第一級毒品海洛因之行為，且二者間係
    屬吸收犯之實質上一罪之關係，今本件被告持有第一級毒品海洛因既係為供施用
    之目的而持有，是本件被告主觀犯意顯與單純持有之犯意不同（最高法院九十年
    度台非第一七四號判決意旨參照），從而本件被告既係意在連續施用第一毒品而
    持有該級毒品，是該案（指繫屬原審法院之九十一年度訴字第一四九一號案件）
    為供施用第一級毒品而持有該第一級毒品海洛因之犯行與本件檢察官起訴之犯罪
    事實，均犯罪構成要件相同，顯係基於概括之犯意而為之，自屬連續犯，為裁判
    上一罪，上開案件業經原審法院判處罪刑於九十一年九月十六日確定在卷，有原
    審法院九十一年九月三十日中院嘉刑肅九十一訴字第八三二一六號函並附判決書
    一份可稽，上訴人上訴意旨指摘原判決不當，雖非可取，但原判決既已確定在卷
    ，有上述情形，揆之首揭規定，自應由本院將原判決撤銷，另為免訴之判決，以
    符法制。
四、據上論斷，應依刑事訴訟法第三百六十九條第一項前段、第三百六十四條、第三
    百零二條第一款，判決如主文。
本案經檢察官甲○○到庭執行職務。
中      華      民      國　  九十一     年      十       月    三十    日
                           臺灣高等法院臺中分院刑事第六庭
                                   　　　審判長法　官　李  文  雄
                                   　　　　　　法　官  陳  秀  
                                   　　　　　　法  官　陳　嘉　雄
右正本證明與原本無異。
如不服本判決應於收受送達後十日內向本院提出上訴書狀，其未敘述上訴之理由者並
得於提起上訴後十日內向本院補提理由書（均須按他造當事人之人數附繕本）。
                                               書記官  陳　信　和
中      華      民      國　  九十一     年      十       月   三十一   日
                                                              　　　　　Ｆ
